【裁判字號】    98,易,1930
【裁判日期】    980630
【裁判案由】    竊盜
【裁判全文】
臺灣臺中地方法院刑事判決              98年度易字第1930號
公  訴  人  臺灣臺中地方法院檢察署檢察官
被      告  乙○○
                    （另案在臺灣臺中監獄臺中分監執行中）
上列被告因竊盜案件，經檢察官提起公訴（98年度偵緝字第1189
號），本院判決如下：
    主    文
乙○○犯踰越安全設備竊盜罪，累犯，處有期徒刑捌月。
    犯罪事實
一、乙○○前因違反妨害兵役治罪條例案件，經臺灣彰化地方法
    院判處有期徒刑2月，如易科罰金以銀元300元折算1日確定
    ，於民國94年11月12日縮短刑期執行完畢。詎仍不知警惕，
    其於97年8月30日凌晨2時30分許，行經設於臺中縣大里市○
    ○路將軍一巷10號「財團法人大里市七將軍廟」附近時，見
    該廟方辦公室外側窗戶（近左方防火巷）之右側裸空，有機
    可趁，竟意圖為自己不法之所有，先經此踰越該窗而進入其
    內後，再翻越該室內之隔間玻璃窗設備入該室內側，並以徒
    手之方式，搜索財物，嗣合計竊得廟方所有之門號00000000
    00號NOKIA廠牌行動電話1支（序號000000000000000號）、
    大里農會保管箱鑰匙及現金新臺幣（下同）3萬餘元，得手
    後，隨即開啟後門逃逸離去。嗣於97年8月30日上午8時許，
    經廟方發現遭竊而報警處理，經警至現場鑑識採證後，在上
    開辦公室內取得可疑指紋6枚，經送請內政部警政署刑事警
    察局鑑驗比對結果，其中於前揭隔間玻璃窗設備上方處採得
    之指紋1枚與乙○○留存於該局之指紋檔案相符，始循線查
    悉上情。
二、案經臺中縣警察局霧峰分局報請臺中地方法院檢察署檢察官
    偵查起訴。
    理    由
壹、程序部分：
    按被告以外之人（包括證人、鑑定人、告訴人、被害人及共
    同被告等）於審判外之陳述雖不符刑事訴訟法第159條之1至
    之4等4條之規定，而經當事人於審判程式同意作為證據，法
    院審酌該言詞陳述或書面陳述作成時之情況，認為適當者，
    亦得為證據；當事人、代理人或辯護人於法院調查證據時，
    知有刑事訴訟法第159條第1項不得為證據之情形，而未於言
    詞辯論終結前聲明異議者，視為有前項之同意，同法第159
    條之5 定有明文。立法意旨在於傳聞證據未經當事人之反對
    詰問予以核實，原則上先予排除。惟若當事人已放棄反對詰
    問權，於審判程式中表明同意該等傳聞證據可作為證據；或
    於言詞辯論終結前未聲明異議，基於尊重當事人對傳聞證據
    之處分權，及證據資料愈豐富，愈有助於真實發見之理念，
    且強化言詞辯論主義，使訴訟程式得以順暢進行，上開傳聞
    證據亦均具有證據能力。另按刑事訴訟法第159條之5第2 項
    所定：「當事人、代理人或辯護人於法院調查證據時，知有
    第159條第1項不得為證據之情形，而未於言詞辯論終結前聲
    明異議者，視為有前項之同意。」乃係基於證據資料愈豐富
    ，愈有助於真實發現之理念，酌採當事人進行主義之證據處
    分權原則，並強化言詞辯論主義，透過當事人等到庭所為之
    法庭法動，在使訴訟程式順暢進行之要求下，承認傳聞證據
    於一定條件內，得具證據適格。此種「擬制同意」，因與同
    條第一項之明示同意有別，實務上常見當事人等係以「無異
    議」或「沒有意見」表示之，斯時倘該證據資料之性質，已
    經辯護人閱卷而知悉，或自起訴書、原審判決書之記載而了
    解，或偵、審中經檢察官、審判長、受命法官、受託法官告
    知，或被告逕為認罪答辯或有類似之作為、情況，即可認該
    相關人員於調查證據之時，知情而合於擬制同意之要件（最
    高法院96年度臺上字第4174號判決要旨可資參照）。查本件
    證人即告訴代理人甲○○於警詢、偵訊中之證述內容，及卷
    附臺中縣警察局霧峰分局現場勘查報告及檢附之刑案現場平
    面圖、現場勘查照片、刑案現場初步紀錄表、內政部警政署
    刑事警察局97年9月18日刑紋字第0970137868號鑑驗書、監
    視器翻拍照片等，依卷證所示，其等作成或取得之狀態，並
    無違背其等個人意思而為陳述，或其他違法取供或不法取得
    之情形，且本件公訴人、被告於本院審理中對於上開證據之
    證據能力並不予以爭執（見本院審理筆錄），亦即對上開證
    據資料，於本院審理中復不爭執其等證據能力及真實性，足
    認並無顯不可信或係不法取得之情況，本院審酌其等之內容
    亦適宜為本案證據，是本件證人甲○○於警詢、偵訊中之證
    述內容，及卷附臺中縣警察局霧峰分局現場勘查報告及檢附
    之刑案現場平面圖、現場勘查照片、刑案現場初步紀錄表、
    內政部警政署刑事警察局97年9月18日刑紋字第0970137 868
    號鑑驗書、監視器翻拍照片等於審判外之言詞、書面陳述，
    仍具有證據能力。
貳、實體部分：
一、上揭事實，訊據被告乙○○於本院審理中除辯稱伊僅竊得現
    金400餘元外，餘均坦承不諱。
二、經查：
  (一)被告於97年8月30日凌晨2時30分許，行經設於臺中縣大里市
    ○○路將軍一巷10號「財團法人大里市七將軍廟」附近時，
    見該廟方辦公室外側窗戶（近左方防火巷）之右側裸空，有
    機可趁，本即意圖為自己不法所有之犯意，先經此踰越該窗
    而進入其內後，再翻越該室內之隔間玻璃窗設備入該室內側
    ，並以徒手之方式，搜索財物，並因而得手後，再開啟後門
    逃逸離去等經過情節，業據被告於本院審理中所自白不諱，
    核與證人甲○○於警詢、偵訊及本院審理中證述該廟遭竊財
    物等經過情節相符相符，復有監視器翻拍照片等在卷可稽。
    且該廟於遭竊後隨即報警處理，經警至現場鑑識採證後，在
    該廟辦公室內取得可疑指紋6枚，經送請內政部警政署刑事
    警察局鑑驗比對結果，其中於前揭隔間玻璃窗設備上方處採
    得之指紋1枚與被告留存於該局之指紋檔案相符一節，亦有
    臺中縣警察局霧峰分局現場勘查報告及檢附之刑案現場平面
    圖、現場勘查照片、刑案現場初步紀錄表、內政部警政署刑
    事警察局97年9月18日刑紋字第0970137868號鑑驗書、監視
    器翻拍照片等在卷可稽。據此，堪信被告上開不利於己之自
    白，應與事實相符，而可採信。是被告確有犯本案竊盜犯行
    ，洵無疑議，應可認定。
  (二)至被告雖辯稱伊僅竊得現金400餘元等語，然對此求證於證
    人甲○○，證人甲○○於本院審理中具結證稱：當日因廟方
    尚須舉辦法會，很忙亂，致無法即時點清損失財物為何，乃
    向警方表示初估係損失行動電話1支、大里農會保管箱鑰匙1
    支、24面金牌、帳冊及現金11萬8千元，惟經事後仔細清點
    ，發現金牌、帳冊並未遺失，現金亦僅遭竊3萬餘元，但行
    動電話1支、大里農會保管箱鑰匙1支確實已遭竊等語，證人
    甲○○已明確指稱該廟係遭竊現金3萬餘元及行動電話1支、
    大里農會保管箱鑰匙1支等物，且證人甲○○係於事後再次
    仔細清點，衡情應不致有誤。況被告於偵訊及本院移審接押
    時，始終否認犯行，殆至本院審理中方始坦承犯行，經核其
    於該期間內，經多次訊問，或者供詞反覆，或者時窺恃證據
    走向，而虛捏供詞以對，是其此部分所辯，亦難免係避就之
    詞。本院綜合比較證人甲○○上開供詞、被告前揭供述，認
    應以證人甲○○之證詞較為可信，爰以其所言，為本案實體
    認定之依據，故被告辯稱伊僅竊得現金400餘元等語，尚無
    理由，不可採信。
  (三)綜上所述，本案事證明確，被告犯行洵堪認定。
二、核被告所為係犯刑法第321條第1項第2款之踰越安全設備竊
    盜罪。又公訴人雖併認被告係以菜刀毀壞前述窗戶鎖而開啟
    窗戶入內，被告亦應同條項第3款（起訴書誤繕為第1款）之
    攜帶兇器竊盜罪等語，惟就此質之被告，其於本院審理中堅
    決否認有何攜帶菜刀或以菜刀為犯罪工具之情事，且警方至
    現場勘查採證時，亦未能在現場所遺留之菜刀上採獲任何可
    疑或屬被告所有之指紋，換言之，即無任何證據可資以查證
    該菜刀之來源，以憑此循線追查其實際使用人，抑或係被告
    有無持以犯本案犯罪之用。再者，進一步求證於證人甲○○
    ，證人甲○○於本院審理中證稱：「（本院問：是否能確定
    竊嫌是否使用菜刀？）我無法確定，是因為紗窗有被拆下的
    痕跡。」、「（本院問：本案菜刀是廟內所有的嗎？）不是
    ，防火巷也有監視器，但是當時很暗，沒有錄清楚，另外一
    邊的監視器有錄到竊嫌的身影，警察來之後，有在防火巷扣
    到一把生銹的菜刀。我們的窗戶外面有卡死的固定紗窗。竊
    嫌要進去要拆下紗窗，打開窗戶再爬進去。」等語，益見確
    無確實之證據，可證明被告有攜帶菜刀或以菜刀為犯罪工具
    之情事，此外本院復查無其他積極證據可資以證明被告係攜
    帶菜刀或以菜刀為本案之犯罪工具，為維被告之利益，爰不
    認定被告所為併同時構成攜帶兇器之加重要件，是公訴人此
    部分所指，尚屬誤會，合此指明（僅係加重條件之減少，尚
    無變更起訴法條之問題）。被告前因違反妨害兵役治罪條例
    案件，經臺灣彰化地方法院判處有期徒刑2月，如易科罰金
    以銀元300元折算1日確定，於94年11月12日縮短刑期執行完
    畢之事實，有臺灣高等法院被告前案紀錄表、臺灣臺中地方
    法院檢察署刑案資料查註紀錄表附卷可稽，其於有期徒刑執
    行完畢後，5年以內再故意犯本件有期徒刑以上之罪，構成
    累犯，應依刑法第47條第1項規定加重其刑。爰審酌被告正
    值青壯，不思循合法途徑獲取財富，竟藉竊盜獲利之心態可
    議，且對於被害人財團法人大里市七將軍廟之財務產生相當
    程度之損害，復未予被害人任何形式之賠償，惟念其於本院
    審理中已坦承大部分之犯行，僅爭執其竊得財物之數額，相
    當程度節省訴訟資源，暨公訴人請求從重量刑、證人甲○○
    表示請予被告自新機會等一切情狀，量處如主文所示之刑。
據上論斷，應依刑事訴訟法第299條第1項前段，刑法第321條第1
項第2款、第47條第1項，判決如主文。
本案經檢察官丙○○到庭執行職務。
中    華    民    國    98    年    6     月    30    日
                  刑事第17庭  法  官  林世民
上正本證明與原本無異。
如不服本判決，應於送達後10日內向本院提出上訴狀（須附繕本
），上訴於臺灣高等法院臺中分院。
                              書記官  紀俊源
中    華    民    國    98    年    6     月    30    日
附錄論罪科刑法條：
中華民國刑法第321條
犯竊盜罪而有左列情形之一者，處6月以上、5年以下有期徒刑：
一、於夜間侵入住宅或有人居住之建築物、船艦或隱匿其內而犯
    之者。
二、毀越門扇、牆垣或其他安全設備而犯之者。
三、攜帶兇器而犯之者。
四、結夥三人以上而犯之者。
五、乘火災、水災或其他災害之際而犯之者。
六、在車站或埠頭而犯之者。
前項之未遂犯罰之。


司法院資訊處製作；財團法人民間司法改革基金會備份。
